臺灣屏東地方法院小額民事判決
                               111年度屏小字第266號
原      告  泰安產物保險股份有限公司高雄分公司

法定代理人  洪瑛志  
訴訟代理人  王進顯  
            劉政汶  
被      告  黃吉雄  

上列當事人間損害賠償(交通)事件，本院於民國111年8月31日言
詞辯論終結，判決如下：
    主  文
一、被告應給付原告新臺幣（下同）14,239元，及自111年5月10
    日起至清償日止，按年息5％計算之利息。
二、原告其餘之訴駁回。
三、訴訟費用由被告負擔906元，餘由原告負擔。
四、本判決第一項得假執行。
    事實及理由
一、原告主張：緣被告駕駛車牌號碼00-0000號自用小客車（下
    稱肇事車輛），於109年6月9日上午10時59分許，沿屏東縣
    屏東市勝利東路由西向東行駛至勝利東路與自由路交岔路口
    ，因左轉彎車未讓直行車先行，碰撞由訴外人陳英玉所騎乘
    沿屏東縣○○市○○○路○○○○○○○○路○○○○號000-000號輕型機車，
    而該機車再碰撞亦沿屏東縣屏東市勝利東路由東向西行駛至
    該路口擬左轉為原告所承保訴外人隆陽汽車股份有限公司高
    雄民族分公司所有而由訴外人何榮德駕駛車牌號碼為000-00
    00號自小客車（下稱系爭車輛），系爭車輛因而受損，估計
    修理費用為15,723元（工資9,437元、零件6,286元），原告
    已依保險契約理賠完畢，依保險法第53條規定，原告取得代
    位權，爰依民法第184條第1項、第191條之2及保險法第53條
    規定，提起本件訴訟等語。並聲明：被告應給付原告15,723
    元，及自起訴狀繕本送達翌日起至清償日止，按年息5％計算
    之利息。
二、被告則以：我的車子沒有跟原告所承保的車子擦撞，我沒有
    過失，而且系爭車輛受損部分輕微，工資9,437元，竟高於
    零件，顯有虛報價額等語置辯。聲明：請求駁回原告之訴。
三、得心證之理由：
　㈠按「因故意或過失，不法侵害他人之權利者，負損害賠償責
    任。」、「汽車、機車或其他非依軌道行駛之動力車輛，在
    使用中加損害於他人者，駕駛人應賠償因此所生之損害。但
    於防止損害之發生，已盡相當之注意者，不在此限。」、「
    被保險人因保險人應負保險責任之損失發生，而對於第三人
    有損失賠償請求權者，保險人得於給付賠償金額後，代位行
    使被保險人對於第三人之請求權。」此民法第184條第1項前
    段、第191條之2、保險法第53條第1項本文分別定有明文。
    本件被告駕車左轉彎時未讓直行車先行，致碰撞由訴外人陳
    英玉所騎乘上開機車，而該機車再碰撞系爭車輛，系爭車輛
    因而受損等情，業據原告提出系爭車輛行車執照、初步分析
    研判表、估價單、電子發票證明聯、車損及維修照片為證（
    見本院卷第13-24頁），並經本院調取屏東縣政府警察局本
    件交通事故調查卷宗（見本院卷第33-86頁），核閱無訛，
    被告空言否認有過失云云，並無可採。又本件被告上開過失
    行為與系爭車輛受損結果間，具有相當因果關係至明。從而
    ，原告依侵權行為及保險代位法律關係，請求被告負損害賠
    償責任，自屬有據。
　㈡再按物被毀損時，被害人除得依民法第196條請求賠償外，並
    不排除民法第213條至215條之適用，依民法第196條請求賠
    償物被毀損所減少之價額，得以修復費用為估定之標準，但
    以必要者為限，如修理材料以新品換舊品，應予折舊。又被
    害人對於該回復原狀所必要費用之金錢賠償，得於回復原狀
    前先為請求，亦得於回復原狀後再行主張，且得自由支配而
    任意使用，不必使用於回復原狀（例如甲所有Ａ車遭乙撞毀
    ，甲得不為修理，而請求修理費用，對該項費用得任意加以
    使用，不受限制。本件系爭車輛修理費用為15,723元（工資
    9,437元、零件6,286元）乙節，有上開估價單、電子發票證
    明聯、車損及維修照片為證，被告空言虛報價額云云，並無
    可採。依行政院所頒固定資產耐用年數表及固定資產折舊率
    表，【非運輸業用客車、貨車】之耐用年數為5年，依平均
    法計算其折舊結果（即以固定資產成本減除殘價後之餘額，
    按固定資產耐用年數表規定之耐用年數平均分攤，計算折舊
    額），每年折舊率為1/5 ，並參酌營利事業所得稅查核準則
    第95條第6項規定「固定資產提列折舊採用定率遞減法者，
    以一年為計算單位，其使用期間未滿一年者，按實際使用之
    月數相當於全年之比例計算之，不滿一月者，以一月計」，
    系爭車輛自出廠日2019年1月，迄本件車禍發生時即109年6
    月9日，已使用1年5月，則零件扣除折舊後之修復費用估定
    為4,802元【計算方式：1.殘價＝取得成本÷(耐用年數＋1)即6
    ,286÷(5+1)≒1,048（小數點以下四捨五入）；2.折舊額 ＝(
    取得成本－殘價)×1/（耐用年數）×（使用年數）即(6,286－1
    ,048) ×1/5×（1+5/12）≒1,484（小數點以下四捨五入）；3
    .扣除折舊後價值＝（新品取得成本－折舊額）即6,286－1,484
    ＝4,802】，加計不予折舊之零件費用9,437元，原告得請求
    被告賠償之系爭車輛修理費用為14,239元（計算式：9,437＋
    4,802＝14,239元）。
　㈢綜上所述，原告依保險法第53條第1項及侵權行為之法律關係
    ，請求被告給付14,239元，及自起訴狀繕本送達翌日即111
    年5月10日起（本件起訴狀於111年4月29日寄存送達被告住
    所所在地之派出所，有卷存第89頁之送達證書可參，依民事
    訴訟法第138條第2項規定，於111年5月9日發生送達效力）
    ）起至清償日止，按年息5％計算之遲延利息，為有理由，應
    予准許，逾此範圍，非有理由，應予駁回。
四、本件原告勝訴部分，係依小額訴訟程序為被告敗訴之判決，
    爰依民事訴訟法第436 條之20規定，依職權宣告假執行。另
    依民事訴訟法第436 條之19第1 項規定，併確定訴訟費用額
    為1,000元。
五、訴訟費用負擔之依據：民事訴訟法第79條。
中　　華　　民　　國　　111 　年　　9 　　月　　14　　日
                        屏東簡易庭  法  官  曾吉雄
以上為正本，係照原本作成。
如不服本判決，應於判決送達後20日內，以判決違背法令為理由
，向本院提出上訴狀並表明上訴理由（上訴理由應表明：一、原
判決所違背之法令及具體內容；二、依訴訟資料可認為原判決有
違背法令之具體事實），如未表明上訴理由者，應於上訴後20日
內向本院提出上訴理由書。如委任律師提起上訴者，應一併繳納
上訴審判裁判費。
中　　華　　民　　國　　111 　年　　9 　　月　　14　　日
                                    書記官  鄭美雀